臺灣臺中地方法院刑事判決
111年度易字第1974號
公  訴  人  臺灣臺中地方檢察署檢察官
被      告  賴英賢


上列被告因竊盜案件，經檢察官提起公訴（111年度偵字第33538
號），本院判決如下：
    主    文
賴英賢犯侵入住宅竊盜罪，累犯，處有期徒刑玖月。扣案如附表
編號4所示之物沒收；未扣案如附表編號1至3所示之犯罪所得均
沒收，於全部或一部不能沒收或不宜執行沒收時，追徵其價額。
 
    犯罪事實
一、賴英賢意圖為自己不法之所有，基於竊盜之犯意，於民國11
    1年7月3日9時36分許，途經臺中市○區○○路000巷00○0號4樓
    劉玉婷住處，見大門未上鎖即進入屋內，徒手竊取劉玉婷所
    有如附表編號1至3所示之物，得手後離去。嗣劉玉婷發現住
    處遭竊並報警處理，經警方持本院法官核發之搜索票，至賴
    英賢位於臺中市○○區○○路0段000號4樓住處搜索，扣得如附
    表編號4所示之物，始悉上情。
二、案經臺中市政府警察局第二分局報告臺灣臺中地方檢察署檢
    察官偵查起訴。
    理    由
壹、證據能力
　　下列認定被告犯罪事實之供述證據，被告於本院審理時同意
    有證據能力（見本院卷第43頁），檢察官及被告於本院審理
    時未爭執證據能力，且迄至言詞辯論終結前亦未聲明異議，
    復經本院審認該等證據之作成並無違法、不當或顯不可信情
    況，依刑事訴訟法第159條之5規定，均有證據能力；又本案
    認定事實引用之非供述證據，並無證據證明係公務員違背法
    定程序取得，參酌同法第158條之4規定意旨，亦有證據能力
    。
貳、認定犯罪事實所憑之證據及理由
一、上揭犯罪事實，業據被告於警詢、偵查中及本院審理時均坦
    承不諱（見偵卷第36-41頁、第103-104頁；本院卷第43頁、
    第46頁），核與證人即被害人劉玉婷於警詢及偵查中之證述
    內容相符（見偵卷第31-33頁、第87-88頁），並有偵辦刑案
    職務報告書、路口監視器翻拍照片、車牌號碼000-0000號普
    通重型機車車輛詳細資料報表（車主為被告之配偶）、車行
    紀錄資料各1份附卷可憑（見偵卷第29頁、第53-60頁、第63
    頁、第65頁），首堪認定。又本案員警據報後，持本院法官
    核發之搜索票前往被告住處搜索，扣得如附表編號4所示被
    告供本案竊盜犯行所使用之手套1雙，有本院111年聲搜字99
    8號搜索票、臺中市政府警察局第二分局111年7月8日搜索扣
    押筆錄、扣押物品目錄表及搜索查扣物品照片各1份存卷足
    參（見偵卷第43頁、第45-48頁、第49頁、第62頁），足認
    被告之自白與事實相符，應堪採信。
二、綜上所述，本案事證明確，被告前開犯行堪以認定，應依法
    論科。
參、論罪科刑
一、核被告所為，係犯刑法第321條第1項第1款之侵入住宅竊盜
    罪。
二、被告前於108年間因竊盜案件，經本院以108年度易字第3497
    號判決判處有期徒刑8月，上訴後經臺灣高等法院臺中分院
    以109年度上易字第263號判決駁回上訴確定，並於110年5月
    15日徒刑執行完畢出監等情，有被告之臺灣高等法院被告前
    案紀錄表1份在卷可按。其於受徒刑之執行完畢後，5年內故
    意再犯本案罪質相同、同為竊盜案件之有期徒刑以上之罪，
    為累犯，足認被告就刑罰之反應力薄弱，且認依累犯規定加
    重最低本刑，不致使被告所受刑罰超過所應負擔之罪責，無
    違罪刑相當原則及比例原則，爰依司法院大法官會議釋字第
    775號解釋意旨及刑法第47條第1項前段規定，加重其刑。
三、爰以行為人之責任為基礎，審酌被告有多次竊盜之前案科刑
    紀錄，素行難認良好，竟仍不思以正當方法獲取所需，再次
    侵入住宅恣意竊取他人財物，顯然欠缺尊重他人財產法益之
    觀念，更造成被害人居住安寧之侵擾，所為實無足取；衡以
    被告於警詢、偵查中及本院審理時均坦承犯行，尚知悔悟，
    然並未與被害人達成和解以賠償損害，犯罪所生危害未經填
    補，參酌被告之犯罪動機與目的、手段、被害人所受損害、
    被告獲取之財產上利益，及被告自陳之教育程度、職業及家
    庭經濟生活狀況（見本院卷第46頁），被告、公訴人及被害
    人就本案之量刑意見（見本院卷第46-47頁；偵卷第88頁）
    等一切情狀，量處如主文所示之刑，以示懲儆。
肆、沒收部分
一、按犯罪所得，屬於犯罪行為人者，沒收之；又其沒收，於全
    部或一部不能沒收或不宜執行沒收時，追徵其價額；第1項
    及第2項之犯罪所得，包括違法行為所得、其變得之物或財
    產上利益及其孳息。刑法第38條之1第1項前段、第3項、第4
    項分別定有明文。刑法第38條之1有關犯罪所得之沒收，以
    原物沒收為原則，全部或一部不能沒收，或不宜執行沒收時
    ，追徵其價額。又本於任何人都不能坐享或保有犯罪所得或
    犯罪所生利益之理念，於該條第4項規定，犯罪所得包括違
    法行為所得、其變得之物或財產上利益及其孳息。違法行為
    所得與轉換而得之物（即變得之物），二者實屬同一，應擇
    一價值較高者沒收，以貫澈上開理念。經查，被告本案之犯
    罪所得為現金新臺幣（下同）5000元、手鍊1條及項鍊1條，
    其中現金部分花用殆盡，手鍊及項鍊則已於臺中市東區跳蚤
    市場以9000元變賣，經被告於本院審理時供述明確（見本院
    卷第46頁）；惟被害人於警詢及偵查中明確供稱手鍊1條1萬
    2000元、項鍊1條3萬元（共計4萬2000元）等語（見偵卷第3
    9頁、第87頁），揆諸前開說明，違法行為所得與轉換而得
    之物（即變得之物）二者實屬同一，應擇一價值較高者沒收
    ，爰就被告本案竊盜犯行所竊得如附表編號1至3所示未扣案
    之現金5000元、手鍊1條及項鍊1條均宣告沒收，並為於全部
    或一部不能沒收或不宜執行沒收時，追徵其價額之諭知。
二、供犯罪所用、犯罪預備之物或犯罪所生之物，屬於犯罪行為
    人者，得沒收之，刑法第38條第2項前段定有明文。經查，
    扣案如附表編號4所示之手套1雙，被告於本院審理時供稱手
    套為其所有，有供本案竊盜犯行所用等語（見本院卷第46頁
    ），爰依上開規定宣告沒收。至於本案其餘扣案物（見本院
    卷第37頁，本院111年度院保字第1685號扣押物品清單），
    依卷內證據難認和被告本案竊盜犯行有何關聯，爰不予宣告
    沒收。
據上論斷，應依刑事訴訟法第299條第1項前段，刑法第321條第1
項第1款、第47條第1項前段、第38條之1第1項前段、第3項、第3
8條第2項前段，刑法施行法第1條之1第1項，判決如主文。　　
本案經檢察官陳祥薇提起公訴，檢察官温雅惠到庭執行職務。
中　　華　　民　　國　　111 　年　　11　　月　　24　　日
                  刑事第十四庭  法  官  王怡蓁
以上正本證明與原本無異。
如不服本判決應於收受判決後20日內向本院提出上訴書狀，並應
敘述具體理由；其未敘述上訴理由者，應於上訴期間屆滿後20日
內向本院補提理由書（均須按他造當事人之人數附繕本）「切勿
逕送上級法院」。
告訴人或被害人如不服判決，應備理由具狀向檢察官請求上訴，
上訴期間之計算，以檢察官收受判決正本之日起算。
                                書記官  黃雅青
中　　華　　民　　國　　111 　年　　11　　月　　24　　日
附錄論罪科刑法條：
中華民國刑法第321條
犯前條第1項、第2項之罪而有下列情形之一者，處6月以上5年以
下有期徒刑，得併科50萬元以下罰金：
一、侵入住宅或有人居住之建築物、船艦或隱匿其內而犯之。
二、毀越門窗、牆垣或其他安全設備而犯之。
三、攜帶兇器而犯之。
四、結夥三人以上而犯之。
五、乘火災、水災或其他災害之際而犯之。
六、在車站、港埠、航空站或其他供水、陸、空公眾運輸之舟、
    車、航空機內而犯之。
前項之未遂犯罰之。
附表：
編號 名稱（數量） 備註 1 現金5000元 未扣案，為被告本案之犯罪所得，應依法宣告沒收、追徵。 2 手鍊1條  3 項鍊1條  4 手套1雙 1.見本院111年度院保字第1685號扣押物品清單（本院卷第37頁） 2.為被告所有，有供本案竊盜犯行所用，應依法宣告沒收。